臺灣桃園地方法院刑事判決　　　　　　　 94年度訴字第313號
公　訴　人　臺灣桃園地方法院檢察署檢察官
被　　　告　甲○○
　　　　　　　　　　入出境證號.
??????????大陸地區人.
選任辯護人　陳建宏律師
被　　　告　乙○○
　　　　　　　　　　（現在臺灣桃園看守所羈押中）
指定辯護人　本院公設辯護人丙○○
被　　　告　丁○○
上列被告因違反毒品危害防制條例案件，經檢察官提起公訴（九
十三年度偵字第一九三七八號），及追加起訴（九十四年度偵字
第二九九二號），本院判決如下：
    主  文
乙○○、甲○○共同運輸第二級毒品，各處有期徒刑柒年貳月。
扣案如附表編號一所示之第二級毒品ＭＤＭＡ沒收銷燬之，扣案
如附表編號二至六所示之物均沒收。
    事  實
一、乙○○、甲○○與丁○○（本院通緝中，待緝獲後再審結）
    均明知ＭＤＭＡ（N-α-dimethyl-3.4-(methylenedioxy)
    phenethy-lamine，又命名為 3.4-methylenedioxy metham-
    phetamine ）係毒品危害防制條例第二條第二項第二款所定
    之第二級毒品，且係行政院依懲治走私條例第二條第四項規
    定公告管制物品項目及其數額甲項第四款之管制進出口物品
    。渠等三人竟基於運輸第二級毒品ＭＤＭＡ進入臺灣地區之
    犯意聯絡，由丁○○代乙○○墊付至大陸地區之機票費用及
    代訂機票，再委由真實姓名年籍不詳之人交付機票予乙○○
    ，丁○○另於民國九十三年十一月間，在臺北縣板橋市林家
    花園，將門號為0000000000號之ＮＯＫＩＡ行動
    電話一支交付予甲○○，並交代甲○○如夾帶毒品之行李順
    利通關進入臺灣地區，則以上開行動電話與乙○○聯絡相約
    取貨。丁○○、乙○○遂分別於九十三年十一月二十五日、
    同年十二月八日搭機前往大陸地區，該二人又於同年十二月
    十日十六時三十分許，在大陸地區廣州省深圳黃崗口岸，由
    丁○○將藏放有第二級毒品ＭＤＭＡ藥錠二十一包之行李箱
    一個（ＭＤＭＡ之包裝方式係以塑膠夾鍊帶分裝成二十一包
    後，再分別放入五個手提包內，手提包內塞入草紙後，再將
    五個手提包裝入一個行李箱內，ＭＤＭＡ總淨重一一三二點
    二二公克，包裝之塑膠夾鍊袋二十一個共重四九點二公克）
    交付予乙○○，並交代乙○○將該行李箱攜帶入關進入臺灣
    地區後，立刻撥打0000000000號行動電話予甲○○，聯絡其至臺北縣板橋火車站接貨，乙○○應允之，遂將
    上開行李箱作為自己之托運行李，於同日十九時三十分許，
    自香港搭乘港龍航空公司ＫＡ四八二班次班機飛往臺灣地區
    。乙○○於同日二十二時許抵達桃園中正國際機場，將上開
    管制進出口之第二級毒品ＭＤＭＡ私運入境，上開行李箱經
    過海關Ｘ光機檢查時，經察覺內容物有異而掛牌注檢，由內
    政部警政署航空警察局刑警隊警員徐順利攔下領取該行李箱
    之乙○○後，帶至申報檢查檯再以Ｘ光機掃瞄，發覺行李箱
    內有數包顆粒狀物品，而將上開行李箱打開後當場查獲，並
    扣得如附表編號一至五所示之物。丁○○另於同日十九時至
    二十時許，撥打0000000000號行動電話予甲○○
    ，交代甲○○當日晚上會有人撥打此行動電話號碼與之聯絡
    接貨事宜，後又於同日二十二時許，以約每十分鐘一次之頻
    率，數次撥打0000000000號行動電話予甲○○，
    詢問是否有人撥打此行動電話與之聯絡，並留下乙○○00
    00000000號之行動電話號碼予甲○○，交代甲○○
    以上開行動電話號碼與乙○○聯絡接貨事宜，甲○○遂依丁○○之指示撥打0000000000號之行動電話予乙○○聯絡要拿取上開藏放有毒品ＭＤＭＡ之行李箱，乙○○即
    配合內政部警政署航空警察局警員逮捕甲○○，遂於甲○○
    數次撥打其0000000000號之行動電話時，佯裝上
    開行李箱業已順利出關，並相約在臺北縣板橋火車站交貨，
    嗣內政部警政署航空警察局帶同乙○○前往臺北縣板橋火車
    站途中，甲○○又撥打乙○○0000000000號之行
    動電話，更改交貨地點為臺北縣板橋市林家花園門口。嗣內
    政部警政署航空警察局帶同乙○○於翌日（即十一日）凌晨
    零時二十五分許抵達林家花園門口，並在該處附近之便利商
    店門口見到甲○○，遂由乙○○撥打0000000000
    號行動電話，甲○○隨即接聽，在旁埋伏之警員遂上前逮捕
    甲○○，並再次以乙○○之上開行動電話撥打甲○○000
    0000000號行動電話，確認有接通而查獲甲○○，並
    於甲○○攜帶之手提包內扣得如附表編號六至十一所示之物
    。
二、案經內政部警政署航空警察局移送臺灣桃園地方法院檢察署
    檢察官偵查起訴。
    理  由
一、訊據被告乙○○固不否認於上揭時間、地點，自大陸地區運
    輸第二級毒品ＭＤＭＡ進入臺灣地區等事實，被告甲○○亦
    不否認有按丁○○之指示與被告乙○○聯絡並前往上開約定
    地點拿取藏放有第二級毒品ＭＤＭＡ行李箱之事實，惟被告
    二人均辯稱：伊等二人均不知行李箱內藏放有第二級毒品Ｍ
    ＤＭＡ，伊等二人係被丁○○所利用，與丁○○並無共同運
    輸第二級毒品ＭＤＭＡ之犯意聯絡云云。
二、經查：
（一）被告乙○○於九十三年十二月十日搭乘港龍航空公司ＫＡ
      四八二班次班機返臺，當日二十二時許入境後，海關人員
      以Ｘ光機發覺其托運之行李箱（行李牌號：ＫＡ六八八一
      五三號）有異狀而掛牌注檢，由內政部警政署航空警察局
      刑警隊警員徐順利攔下拿取該行李箱之乙○○後，帶至申
      報檢查檯再以Ｘ光機掃瞄，發覺行李箱內有數包顆粒狀物
      品，而將上開行李箱打開後當場查獲該行李箱內放置之五
      個手提包內共藏放二十一包ＭＤＭＡ藥錠等情，業據被告
      乙○○於警詢及偵審時坦承在卷，且有臺北關稅局扣押貨
      物、運輸工具收據及搜索筆錄、行李牌號碼條各一紙、旅
      客（乙○○）入出境紀錄查詢表二紙及行李箱、手提包、
      ＭＤＭＡ藥錠之照片共八張附卷可稽（詳臺灣桃園地方法
      院檢察署九十三年度偵字第一九三七八號偵查卷宗第二四
      頁至第二八頁），並有如附表編號一至四所示之物扣案可
      佐。
（二）扣案之灰色藥錠二十一包經送內政部警政署刑事警察局鑑
      定結果，檢出含有第二級毒品ＭＤＭＡ成分，其淨重一一
      三二點二二公克，共取零點八四公克（三顆）鑑驗用罄，
      總餘一一三一點三八公克，純度百分之七二點六；如附表
      編號二所示包裝上開ＭＤＭＡ之塑膠夾鍊袋二十一只，總
      重四九點二公克等情，有該局九十四年一月十日刑鑑字第
      ０九三０二四七０八五號鑑定通知書一紙在卷可考（見上
      開偵查卷宗第九十頁）。堪認被告乙○○確自大陸地區運
      輸進入臺灣地區之物品為第二級毒品ＭＤＭＡ。
（三）被告乙○○於攜帶被告丁○○交付之上開行李箱入境前，
      應已知悉該行李箱內藏放有毒品：
  １、被告乙○○於警詢及偵審中迭稱：我被查獲前，並不知丁○○之真實姓名年籍，僅知其綽號為「小胖」，是航警局
      警員調丁○○之基本資料予我指認，才知道小胖就是丁○○，與他結識係我為娶大陸女子而透過朋友認識，且我並
      無丁○○之聯絡電話，... 機票是丁○○幫我訂的，錢也
      是他先替我墊付，等我從大陸回臺灣後再還錢給他，機票
      是一個不知姓名自稱丁○○朋友之人，與我約在臺北往中
      正機場的國光號臺北車站東站交付予我等語（詳上開偵查
      卷宗第十頁、第十五頁、第六一頁、本院九十四年八月十
      六日審判筆錄第三頁、第四頁）。被告丁○○僅係仲介被
      告乙○○與大陸女子結婚之人，被告乙○○於本案查獲前
      不知悉被告丁○○之真實姓名年籍等情狀，又無其聯絡電
      話等情觀之，該二人應非熟識，被告乙○○九十三年十二
      月八日、十日往返大陸地區之機票，竟由被告丁○○代訂
      並先行墊付機票費用，再由一名真實姓名年籍不詳之人將
      機票交付予被告乙○○，被告乙○○應得知悉此已悖於一
      般常情。
  ２、又被告乙○○另迭於警詢及偵審中供稱：丁○○在廣東省
      深圳皇崗口岸將行李箱交給我，並交代我到達臺灣一出機
      場，就撥打他老婆0000000000號行動電話與他
      老婆聯絡取貨事宜，丁○○有打開行李箱翻給我看，共有
      五件手提包，並要我交給他老婆「王萍」或「林萍」，因
      為當時出境處很吵，所以聽不清楚等語（詳上開偵查卷宗
      第九頁、第六十頁、第六十一頁，本院九十四年八月十六
      日審判筆錄第六頁、第七頁），足見被告丁○○確有向被
      告乙○○交代將該行李箱攜帶回臺入關後，當日立刻撥打
      0000000000號行動電話聯絡甲○○取走該行李
      箱，而被告乙○○所搭乘之港龍航空公司班機抵達臺灣之
      時間係九十三年十二月十日二十二時許，被告丁○○竟交
      代必須將此僅僅裝有五個手提包之行李箱於抵臺當日深夜
      時分即須交付予被告甲○○，一般人均可判斷普通之手提
      包，何須如此急於交付予取貨之人，上開種種情狀均明顯
      悖於一般社會常情，被告乙○○為一智識健全之正常人，
      卻仍聽從被告丁○○之指示，將該行李箱托運回臺。
  ３、證人即查獲當日搜查被告乙○○之警員徐順利於本院審理
      中證稱：乙○○的行李經過海關Ｘ光機檢查後，認為內容
      物可疑，就掛牌注檢，行李傳送帶將行李送到海關室轉盤
      ，我們就等乙○○提領行李，乙○○將行李從轉盤拿下後
      ，我在海關檢查檯將他攔下，帶到應申報檢查檯，乙○○
      問我：什麼事情？我回答：這件行李我還要再看一次，我
      又問他：行李內是什麼東西？裡面一顆顆是什麼？他說：
      是一些皮包，我就把行李帶到Ｘ光機做掃瞄，乙○○就開
      始以閩南語大聲呼喊：我會死、我會死，我跟他說：你先
      不要緊張，等我們確認是什麼東西後再說，但是乙○○還
      是不斷喊叫我會死，我制止他，他才安靜下來。... （問
      ：何時告訴乙○○行李裡面的東西是毒品ＭＤＭＡ？）取
      樣測試完畢有毒品反應後，才告訴他這是毒品，... （問
      ：乙○○在喊我會死之前，是否曾經告訴過他行李裡面可
      能是毒品？）沒有，（問：乙○○在喊叫我會死之前，有
      無看到Ｘ光機掃瞄螢幕？）沒有，... 因為我查過很多毒
      品案件，只有這一件嫌疑人大聲喊叫我會死，所以我印象
      非常深刻，我記得當時我將乙○○跟他的行李拉到八號檢
      查檯時，他原本表現得很沈穩，我記得我拿起行李轉身放
      在Ｘ光機滾帶，行李尚未通過Ｘ光機掃瞄區，我就聽見在
      我身後的乙○○大喊我會死、我會死等語（詳本院九十四
      年六月二十一日審判筆錄第四頁至第七頁）。被告乙○○
      於警員徐順利尚未告知其行李內藏放有毒品，且其行李亦
      尚未通過Ｘ光機掃瞄區，即客觀上尚無任何跡象顯示該行
      李內藏放有毒品前，即情緒失控地以閩南語喊叫我會死、
      我會死等情，益見被告乙○○主觀上應已知悉該行李箱內
      有違禁品。
  ４、再者，被告乙○○受被告丁○○所託攜帶之行李箱內所藏
      放之第二級毒品ＭＤＭＡ總淨重達一一三二點二二公克，
      數量頗鉅，價值不菲，被告乙○○與被告丁○○間若無一
      定之信任及默契，被告丁○○應不可能任由被告乙○○攜
      回該藏放有ＭＤＭＡ之行李箱，故被告乙○○應於收受該
      行李箱之初，已明知該行李箱內藏放有毒品，被告乙○○
      辯稱不知其所運送之行李箱內藏放毒品云云，應屬卸責之
      詞，要無可採。
（四）被告甲○○向被告乙○○拿取上開行李箱前，應已知悉該
      行李箱內藏放有毒品：
  １、被告甲○○於偵審中均供稱：0000000000號行
      動電話是丁○○於九十三年十一月間離臺前，在板橋林家
      花園交付給我使用，並託我代收他朋友帶回臺灣之行李，
      ... （問：你平常使用之行動電話門號？）000000
      0000號、0000000000號，（問：有自己平
      常使用之門號為何電話聯絡乙○○時不用自己的門號？）
      是丁○○要我使用0000000000之門號聯絡乙○○，（問：聯絡他人用任何門號均可，為何限定要用這個
      門號？）因為我的電話很少留給別人，這支行動電話是丁○○的，我沒有多想等語（詳上開偵查卷宗第六二頁、第
      六三頁，本院九十四年八月十六日審判筆錄第十四頁），
      足見被告丁○○有交付門號為0000000000號之
      行動電話予被告甲○○，並交代被告甲○○以此門號與被
      告乙○○聯絡取貨事宜，而被告甲○○已有平常自己使用
      之0000000000、0000000000兩支門
      號，卻未使用其平日使用之門號，仍按被告丁○○之指示
      以0000000000號之行動電話與被告乙○○聯絡
      取貨事宜。又被告甲○○於本院審理中另證稱：九十三年
      十二月十日十九時許至二十時許，丁○○打電話說他朋友
      會與我聯絡，託我幫他拿行李，當天二十二時許，丁○○
      又打好幾通電話問我說他朋友有無打電話與我聯繫，我說
      沒有，丁○○就留了一個電話給我，我問他朋友的名字，
      丁○○說叫他「阿國」即可，後來我就打給那個綽號「阿
      國」（即被告乙○○）之人，丁○○當日晚上打了約三通
      電話來，差不多每隔十分鐘就打一通給我等語（詳本院九
      十四年八月十六日審判筆錄第十二頁、第二十頁），足見
      被告丁○○於九十三年十二月十日十九時至二十時許，以
      電話通知被告甲○○將會有人撥打其行動電話聯絡拿取行
      李箱事宜間隔二小時後，以約每十分鐘一次之間隔，撥打
      數通電話予被告甲○○詢問被告乙○○是否已與之聯繫取
      貨事宜，最後並留下被告乙○○之行動電話號碼，要求被
      告甲○○當日主動聯繫取貨事宜，且被告甲○○又與被告
      乙○○相約於當日二十三時許至翌日零時許之深夜時分拿
      取該行李箱，由被告丁○○上開以電話急於聯繫被告甲○○拿取行李箱，及被告甲○○按被告丁○○之指示使用門
      號0000000000號行動電話與被告乙○○聯繫，
      未使用其平日使用之行動電話門號，且又於當日深夜時分
      外出取貨等情狀觀之，被告甲○○應知悉被告丁○○託收
      之行李箱內容物並非尋常之物。
  ２、被告乙○○於本院審理中證稱：我人在航警局時，甲○○
      打電話來，問我好了沒有，我說好了、要出去了，我問她
      是否拿到板橋火車站給她，她回答說是，會在那裡等我，
      後來我們從航警局出發要到板橋火車站，中途時，甲○○
      又打電話給我說要改在板橋林家花園大門口見面，我問她
      長相、衣著，她說她人矮矮的，著灰色毛衣，我就跟她說
      在那邊等我，然後掛了電話等語（詳本院九十四年八月十
      六日審判筆錄第八頁），被告甲○○亦自承係伊將地點由
      臺北縣板橋火車站更改為板橋林家花園，故此部分之事實
      ，堪以認定。被告甲○○將原約定交通便利、人車往來頻
      繁之板橋火車站變更地點為夜間人跡罕至之林家花園大門
      口，顯見其係為避免他人發覺其向被告乙○○收取該行李
      箱，其避人耳目之舉益見其主觀上應知悉該行李箱內之物
      品係違禁物。至於被告甲○○雖於本院審理中辯稱：相約
      地點由板橋火車站變更為林家花園雖係我決定的，但那是
      因為我對板橋火車站不熟，但我知道如何去林家花園，
      ... （問：被查獲當天往前推算來臺多久？）一至二年，
      （問：平時你住何處？）板橋莊敬路等語（詳本院九十四
      年八月十六日審判筆錄第十八頁），被告甲○○雖為大陸
      女子，但其來臺居住臺北縣板橋市○○路已達一至二年之
      久，板橋火車站又係臺北縣板橋市之交通樞紐，且其所居
      住之臺北縣板橋市○○路距離板橋火車站較距離板橋林家
      花園為近，被告甲○○豈有不知板橋火車站之位置，反而
      知悉板橋林家花園位置之理，再者，被告甲○○如不知板
      橋火車站之位置，應於被告乙○○與其相約在板橋火車站
      交貨之初，即表示不熟悉相約地點，而改約其他地點，何
      須事後更改，故被告甲○○辯稱：我是不知如何去板橋火
      車站才改約林家花園云云，並不可採。
  ３、再者，被告甲○○係受被告丁○○指示與被告乙○○聯絡
      拿取行李箱而為警查獲，於查獲時，在其隨身之手提包內
      查獲被告丁○○所有之印章、銀行存摺、提款卡、信用卡
      等屬於個人重要之證件，有扣案如附表編號八至十一所示
      之物可證，且被告甲○○於警詢及本院審理中亦自承：丁○○請我幫他匯錢轉帳等管理財務事宜，才把上列證件放
      在我這裡等語（詳上開偵查卷宗第二一頁背面，本院九十
      四年八月十六日審判筆錄第十四頁），足見被告甲○○與
      被告丁○○二人關係匪淺。又被告甲○○受被告丁○○所
      託接運之行李箱內所藏放之第二級毒品ＭＤＭＡ總淨重達
      一一三二點二二公克，數量頗鉅，價值不菲，被告甲○○
      與被告丁○○間若無一定之信任及默契，被告丁○○應不
      可能任由被告甲○○收取該藏放有ＭＤＭＡ之行李箱，故
      被告甲○○應於前去接運該行李箱之初，已明知該行李箱
      內藏放有毒品，被告甲○○辯稱不知其所接運之行李箱內
      藏放毒品云云，應屬卸責之詞，要無可採。
（五）綜上所述，被告乙○○、甲○○應均知悉上開行李箱內所
      藏放之物係屬毒品，是渠等所辯，尚不足採，渠等二人犯
      行均洵堪認定。
三、按ＭＤＭＡ為毒品危害防制條例第二條第二項第二款所列第
    二級毒品，並為行政院依據懲治走私條例第二條第四項公告
    之「懲治走私條例公告管制物品項目及其數額」，其中甲項
    管制進出口物品所列之毒品。核被告乙○○、甲○○所為，
    係犯毒品危害防制條例第四條第二項之運輸第二級毒品罪及
    懲治走私條例第二條第一項之私運管制物品罪。渠等二人持
    有第二級毒品ＭＤＭＡ之低度行為，為運輸第二級毒品ＭＤ
    ＭＡ之高度行為所吸收，不另論罪。被告乙○○、甲○○接
    受被告丁○○之指示，由被告乙○○運輸毒品入境後，由被
    告甲○○前往接貨，則被告乙○○、甲○○、丁○○（待緝
    獲後，另行審結）三人間，就本件犯行有犯意聯絡及行為分
    擔，均為共同正犯。被告乙○○、甲○○以一運輸行為同時
    觸犯毒品危害防制條例第四條第二項、懲治走私條例第二條
    第一項之罪，為想像競合犯，應依刑法第五十五條規定，從
    一重之毒品危害防制條例第四條第二項之運輸第二級毒品罪
    處斷。爰審酌被告乙○○將總淨重一一三二點二二公克，空
    包裝重四九點二公克，純度百分之七二點六之ＭＤＭＡ藥錠
    運輸入境，被告甲○○負責接運，渠等運輸之數量甚鉅，如
    順利流入國內，對於社會治安及國民身心健康之危害，實難
    想像，幸經海關人員查獲，始未讓該毒品流入國內，及審酌
    被告二人之品行、智識程度，及被告乙○○犯罪後協助內政
    部警政署航空警察局刑警隊警員查獲接運毒品之被告甲○○
    ，被告二人均就其本身犯罪之部分飾詞卸責、矢口否認犯行
    ，毫無悔意等一切情狀，各量處如主文所示之刑，以資懲儆
    。再被告甲○○為大陸地區人民，依其身分應適用臺灣地區
    與大陸地區人民關係條例，是其是否依該條例第十八條之規
    定強制出境，乃行政裁量權範疇，不在本院審酌範圍，併此
    敘明。又扣案如附表編號一所示之ＭＤＭＡ藥錠，係毒品危
    害防制條例第二條第二項第二款所列之第二級毒品，應依毒
    品危害防制條例第十八條第一項前段規定，宣告沒收銷燬之
    。如附表編號二所示之包裹上開ＭＤＭＡ藥錠之塑膠夾鍊袋
    （空包裝總重為四十九點二公克）係用於包裹毒品，以便於
    攜帶運輸，為供運輸毒品所用之物，雖因包裝上開ＭＤＭＡ
    藥錠而與之密切接觸，然既經鑑定機關就之與ＭＤＭＡ藥錠
    分別鑑析其重量，有前開內政部警政署刑事警察局鑑定書可
    憑，足證與毒品並無不可析離之關係，如附表編號三、四所
    示藏放ＭＤＭＡ藥錠之手提包及行李箱均係供被告運輸毒品
    之用，而如附表編號五所示之行動電話係被告乙○○用以聯
    絡被告甲○○接貨所用之行動電話，如附表編號六所示之行
    動電話係被告丁○○所有而交付被告甲○○使用，用以聯絡
    向被告乙○○取貨，故如附表編號二至六所示之物均應依同
    條例第十九條第一項之規定沒收。至於如附表編號七所示之
    行動電話二支，為被告甲○○所有，然並未用以聯絡運輸毒
    品事宜，非供運輸毒品所用之物，如附表編號八至十一所示
    之物，亦非供運輸毒品所用之物，故如附表編號七至十一所
    示之物均毋庸宣告沒收。
據上論斷，應依刑事訴訟法第二百九十九條第一項前段，毒品危
害防制條例第四條第二項、第十八條第一項前段、第十九條第一
項，懲治走私條例第二條第一項、第十一條，刑法第十一條前段
、第二十八條、第五十五條，判決如主文。
本案經檢察官張啟聰到庭執行職務。
中　　華　　民　　國　　94　　年　　8 　　月　　30　　日
                  臺灣桃園地方法院刑事第五庭
                  ??審判長法?官?潘政宏
                  ?????法?官  周炳全
               ?????   法　官　張明儀
以上正本證明與原本無異。
如不服本判決，應於送達後10日內，向本院提出上訴狀。
                            書記官　吳瓊英
中　　華　　民　　國　　94　　年　　9　　月　　8　　日
本案論罪科刑法條：
毒品危害防制條例第4條第2項：
製造、運輸、販賣第二級毒品者，處無期徒刑或 7 年以上有期徒
刑，得併科新臺幣 7 百萬元以下罰金。
毒品危害防制條例第18條第1項：
查獲之第一、二級毒品及專供製造或施用第一、二級毒品之器具
，不問屬於犯人與否，均沒收銷燬之；查獲之第三、四級毒品及
製造或施用毒品之器具，無正當理由而擅自持有者，均沒入銷燬
之。但合於醫藥、研究或訓練之用者，得不予銷燬。
毒品危害防制條例第19條第1項：
犯第 4 條至第 9 條、第 12 條、第 13 條或第 14 條第 1 項、
第2 項之罪者，其供犯罪所用或因犯罪所得之財物，均沒收之，
如全部或一部不能沒收時，追徵其價額或以其財產抵償之。
懲治走私條例第2條第1項：
私運管制物品進口、出口逾公告數額者，處 7 年以下有期徒刑，
得併科新臺幣 3 百萬元以下罰金。
懲治走私條例第11條
走私行為之處罰，海關緝私條例及本條例無規定者，適用刑法或
其他有關法律。
附表：
┌──┬─────┬───┬───┬───────────────────┐
│編號│品　　　名│數　量│單　位│　備　             註　　　　　　　   │
├──┼─────┼───┼───┼───────────────────┤
│一　│ＭＤＭＡ  │二十一│　包　│總淨重一一三二點二二公克，共取零點八四│
│    │          │　    │      │公克鑑驗用罄，總餘一一三一點三八公克，│
│    │          │      │      │純度約為百分之七二點六                │
├──┼─────┼───┼───┼───────────────────┤
│二  │塑膠夾鍊袋│二十一│  個  │包裹編號一ＭＤＭＡ之包裝袋（總重四九點│
│    │          │      │      │二公克）                              │
├──┼─────┼───┼───┼───────────────────┤
│三  │手提包    │五    │  個  │藏放ＭＤＭＡ所用                      │
│    │          │      │      │                                      │
│    │          │      │      │                                      │
├──┼─────┼───┼───┼───────────────────┤
│四  │行李箱    │一    │  只  │藏放ＭＤＭＡ所用                      │
│    │          │      │      │                                      │
├──┼─────┼───┼───┼───────────────────┤
│五  │Okwap 廠牌│一    │  支  │被告乙○○所有，用以聯絡被告甲○○接貨│
│    │手機      │      │      │事宜                                  │
├──┼─────┼───┼───┼───────────────────┤
│六  │Nokia 廠牌│一    │  支  │被告丁○○所有，交付被告甲○○使用，供│
│    │行動電話  │      │      │其向被告乙○○聯絡接貨事宜            │
│    │搭配門號０│      │      │                                      │
│    │九二五九０│      │      │                                      │
│    │九六０九號│      │      │                                      │
│    │          │      │      │                                      │
├──┼─────┼───┼───┼───────────────────┤
│七  │Nokia廠牌 │二    │  支  │被告甲○○所有，未用以聯絡運輸毒品事宜│
│    │行動電話  │      │      │                                      │
│    │          │      │      │                                      │
├──┼─────┼───┼───┼───────────────────┤
│八  │中國信託銀│一    │  本  │被告丁○○所有                        │
│    │行板橋分行│      │      │                                      │
│    │存摺      │      │      │                                      │
├──┼─────┼───┼───┼───────────────────┤
│九  │印章      │一    │  枚  │被告丁○○所有                        │
│    │          │      │      │                                      │
│    │          │      │      │                                      │
├──┼─────┼───┼───┼───────────────────┤
│十  │臺灣銀行金│一    │  張  │被告丁○○所有                        │
│    │融卡      │      │      │                                      │
│    │          │      │      │                                      │
├──┼─────┼───┼───┼───────────────────┤
│十一│中國信託銀│一    │?張  │被告丁○○所有                        │
│    │行信用卡  │      │      │                                      │
│    │          │      │      │                                      │
└──┴─────┴───┴───┴───────────────────┘
